【裁判字號】    89,小上,103
【裁判日期】    890808
【裁判案由】    給付電話費
【裁判全文】
臺灣高雄地方法院民事判決  八十九年度小上字第一○三號
    上  訴  人  甲○○
    被上訴人    中華電信股份有限公司台灣南區電信分公司
                            設.
    法定代理人  鄭貴龍      住.
右當事人間八十九年度雄小字第八五三號請求給付電話費事件，上訴人對於民國
八十九年五月十二日本院高雄簡易庭判決提起上訴，本院判決裁定如左：
    主        文
上訴駁回。
第二審訴訟費用由上訴人負擔。
    事  實
甲、上訴人方面：
  一、聲明：
  （一）原判決廢棄。
  （二）被上訴人第一審之訴駁回。
  （三）第一、二審訴訟費用由上訴人負擔。
  二、陳述：除與原審判決書所載者相同茲予引用外，補稱：
    （一）被上訴人請求給付電話費新台幣（下同）六萬餘元，基於經濟原理應依使
          用者付費之原則，應依民事訴訟法規定舉證責任分配原則，命被上訴人負
          舉證責任。
    （二）上訴人申請使用行動電話號碼0000000000，前自民國八十七年
          九月份起至十一月份止，停機使用已有三月之久，行動電話機曾經遺失未
          使用，是否被不肖之徒解碼盜打使用，事實真正，毋庸上訴人舉證。
    （三）退步言之，上訴人僅能負起四分之一之費用，原審對於上訴人所提出之有
          利證據及證言，漏未詳加審酌，其採證有不當之處。
  三、證據：援用原審之立證方法。
乙、被上訴人方面：本件未行言詞辯論程序，亦未據被上訴人提出書狀作何聲明或陳
    述。
    理        由
一、被上訴人起訴主張：上訴人前向被上訴人租用0000000000號行動電話
    使用，自八十七年十月份起至十一月份止，積欠電話費六萬零二百七十七元未繳
    ，迭經催討，上訴人均置之不理，是請求上訴人給付電話費六萬零二百七十七元
    ，及自支付命令繕本送達翌日起至清償日止，按年息百分之五計算之利息等語。
二、按對於小額程序之第一審判決，非以其違背法令為理由，不得為之；又依上訴意
    旨足認上訴無理由者，得不經言詞辯論為之，民事訴訟法第四百三十六條之二十
    四、二十九第二款分別定有明文。
三、本件訴訟標的金額為十萬元以下，原審乃依小額訴訟程序審理，而上訴人對於該
    小額訴訟第一審判決不服，於八十九年六月七日提出上訴，核其上訴狀所載，上
    訴人係指陳其電話曾遺失，係遭人盜用，故被上訴人對於該電話費係上訴人所使
    用，應負舉證責任，且原審對於其所提之有利證據及證言，漏未審酌云云。惟查
    ：系爭0000000000號行動電話係上訴人向被上訴人所租用，此有數位
    式行動電話業務租用申請書在卷足憑，並為上訴人所不否認，而上訴人對其所稱
    電話已於八十七年十月間遺失，且自八十七年九月份起已停用三個月之事實，並
    未據其提出證據加以佐證，況上訴人所積欠之電話費用係八十七年十月十九日遭
    停話前之十月份電話費，並未包含十月十九日以後及十一月份之通話費，此亦有
    被上訴人所提之用戶欠費催收經過報告表附卷可稽，是系爭電話既係上訴人所租
    用，而上訴人對於有停用之事實又未舉證，則上訴人對於停話前之電話費自應負
    給付之責。至於上訴人於原審審理時，並未出庭或以書面為任何聲明或陳述，更
    未提出任何證據為主張，故其所述，原審就其於第一審所提出之有利證據及證言
    漏未斟酌云云，顯有誤會，從而，原審依被上訴人所提出之報告表，認上訴人確
    尚欠電話費六萬零二百七十七元未繳，並命上訴人給付，於法並無不合，上訴意
    旨執摘原判決違背法令，聲明廢棄，其上訴顯無理由，本院爰不經言詞辯論，駁
    回其上訴。
四、依民事訴訟法第四百三十六條之二十九第二款、第四百三十六條之三十二第二項
    、四百四十九條第一項、第七十八條，判決如主文。
中      華      民      國    八十九    年      八      月      八      日
                              臺灣高雄地方法院民事第六庭
~B審判長法官  陳明富
~B法      官  張維君
~B法      官  楊國祥
右為正本係照原本作成。
本判決不得上訴。
中      華      民      國    八十九    年      八      月      八      日
~B法院書記官  周祺雯


司法院資訊處製作；財團法人民間司法改革基金會備份。
